

### **Alfonso Casajus Ponce**

casajus.alfonso@gmail.com - +54 11 55828172 - Argentina, Buenos Aires

#### Sobre Mi

Soy desarrollador web con 5 años de experiencia. Trabajé y trabajo actualmente con herramientas como Vue, React, Node.js, Nest.js, PostgreSQL, entre otras, por lo que me considero capaz de resolver diferentes tipos de problemas, ya sean de Front-end o de Back-end. Me gusta saber un poco de todo

Portfolio: <a href="https://alfonsocasajus.vercel.app/es">https://alfonsocasajus.vercel.app/es</a>

Linkedin: <u>www.linkedin.com/in/alfonso-casajus-78b0a11b2</u>

Github: https://github.com/AlfonsoCasajus

Email: casajus.alfonso@gmail.com

### **Experiencia laboral**

Snappy Commerce (Plataforma digital)
Desarrollador Front-end

Abr 2020 - Dic 2023

Durante estos años fui parte del diseño, desarrollo e implementación de nuevas interfaces y funcionalidades para las plataformas de la empresa utilizando múltiples tecnologías incluyendo Vue.js, HTML, SCSS. Además tuve experiencia trabajando con la integración de diferentes APIs y colaboré con el equipo de desarrolladores de backend utilizando principalmente Node.js, Express.js y Axios.js. Por último ayudé a revisar código además de investigar, reproducir y corregir errores en numerosas situaciones.

Stack utilizado: Vue.js, Typescript, Node.js, GraphQL, Express.js, Prisma ORM, HTML, CSS, Javascript

Página de la empresa: <a href="https://snappycommerce.io/">https://snappycommerce.io/</a>

## **Emprendimiento**

Plataforma de Torneos (Organización de Torneos de E-Sports)

Desarrollador Full Stack

Ene 2022 - Actualidad

Actualmente llevo adelante una organización encargada de realizar torneos de ESports para la cual desarrolle una plataforma que está en continuo crecimiento. Esto me permite administrar, mejorar y automatizar los diferentes torneos que realizamos.

Plataforma: <a href="https://elunderesports.com">https://elunderesports.com</a>

Instagram del Proyecto: <a href="https://www.instagram.com/elunderesports">https://www.instagram.com/elunderesports</a>

Algunos de los problemas que logre solucionar

- Tener que armar las llaves del torneo a mano
- Tener que esperar a que los equipos me avisen el resultado de su partida (Ahora nos integramos directamente al juego y obtenemos los datos de sus partidas automáticamente)
- No saber el estado en el que estaban las partidas (Ahora contamos con un sistema de eventos que permite ver en tiempo real si los equipos se están presentando a su partida y si la misma se está jugando)
- Tener que calcular a mano las nuevas posiciones del ranking al terminar el torneo
- Centralizar los mensajes (En ocasiones un mismo equipo nos hablaba por email, discord e instagram)

Stack utilizado: Vue.js, Typescript, Nest.js, Prisma ORM, HTML, CSS

## Portfolio (https://alfonsocasajus.vercel.app/es)

En él podrás ver algunos proyectos que realice durante el último año junto al stack utilizado y los links para probar una demo y ver el código correspondiente.

Realizado con: Next.js, TypeScript, Tailwind, Motion (Animaciones)

GitHub: <a href="https://github.com/AlfonsoCasajus/portfolio">https://github.com/AlfonsoCasajus/portfolio</a>

#### Educación

Universidad de Belgrano (UB) Analista Informático (2019 - 2021)

#### CoderHouse

- Curso de Product Manager (2021)
- Curso de E-Commerce (2022)

Nivel de Inglés

FCE (First Certificate in English)

Universidad de Rafaela (UNRaf) Diplomatura en Gestión de E-Sports (2022)

# Total de tecnologías utilizadas

Vue.js, React.js, Typescript, Nest.js, GraphQL, Node.js, Express.js, Prisma ORM, HTML, CSS, Nuxt.js, Next.js, Mongo DB, Tailwind, Javascript